【裁判字號】    95,上易,1570
【裁判日期】    951017
【裁判案由】    詐欺
【裁判全文】
臺灣高等法院刑事判決                95年度上易字第1570號
上  訴  人  臺灣板橋地方法院檢察署檢察官
被      告  乙○○
選任辯護人  陳欽賢律師
上列上訴人因被告詐欺案件，不服臺灣板橋地方法院94年度易字
第1822號，中華民國95年4月28日第一審判決（起訴案號：臺灣
板橋地方法院檢察署93年度偵字第5071號），提起上訴，本院判
決如下：
    主  文
上訴駁回。
    理  由
一、公訴意旨略以：被告乙○○前曾為友人即告訴人甲○○簽賭
    六合彩（此部分縱涉刑法第266條第1項賭博罪嫌亦已罹於時
    效），並墊付賭資新臺幣（下同）125萬元，復於90年11月
    至12月間借款15萬元予告訴人，經雙方對帳後，告訴人於90
    年12月中旬簽發面額共計140萬元之14張支票予被告（該等
    支票之付款人均為淡水第一信用合作社八里分社，支票號碼
    、發票日、面額則詳如附表一所示）。嗣後被告於90年11月
    12日招攬告訴人等人至大陸北京地區旅遊，又代為墊付旅遊
    費用25萬元。詎被告竟意圖為自己不法之所有，於取得上開
    14張支票1週後（約90年12月底），在臺北縣蘆洲市○○○
    道向告訴人謊稱因其夫林忠義不滿該14張支票票期太長，故
    已將支票全數撕毀丟棄，致告訴人信以為真，為清償前開14
    0萬元欠款及25萬之旅遊代墊款，另行在其位於臺北縣蘆洲
    市○里鄉○○路○段466巷38號住處開立13紙支票交付予被告
    （該等支票之付款人同上，支票號碼、發票日、面額均詳如
    附表二所示），被告因而自告訴人處詐得面額總計140萬元
    之支票。其後於91年2月底，被告又以票期太長為由要求換
    票，告訴人進而於91年3月1日另行開立面額共165萬元之支
    票2紙（該等支票之付款人同前，支票號碼、發票日、面額
    均詳如附表三所示），由證人即其女康羿卿在蘆洲郵局前交
    付被告，並收回附表二所示之支票全數。嗣被告將後2紙支
    票兌領後，另將如附表一所示之支票轉交證人林鐵民，經證
    人林鐵民於92年1月20、22日分批提示後均遭退票，證人林
    鐵民並向臺灣士林地方法院（下稱士林地院）聲請支付命令
    、提出給付票款事件訴訟，被告始知受騙，因認被告涉犯刑
    法第339條第1項之詐欺取財罪嫌等語。
二、按犯罪事實應依證據認定之，無證據不得認定其犯罪事實；
    又不能證明被告犯罪者，即應諭知無罪之判決，刑事訴訟法
    第154條第2項、第301條第1項分別定有明文。次按認定不利
    於被告之事實，須依積極證據，苟積極證據不足為不利於被
    告事實之認定時，即應為有利於被告之認定，更不必有何有
    力之證據；又犯罪事實之認定，應憑真實之證據，倘證據是
    否真實尚欠明確，自難以擬制推測之方式，為其判斷之基礎
    ；刑事訴訟法上證明之資料，無論為直接或間接證據，均須
    達於通常一般之人均不致有所懷疑，而得確信其為真實之程
    度，始得據為有罪之認定，若其關於被告是否犯罪之證明未
    能達此程度，而有合理懷疑之存在，致使無從形成有罪之確
    信，根據「罪證有疑，利於被告」之證據法則，即不得遽為
    不利被告之認定，最高法院30年上字第816號、53年臺上字
    第656號、76年臺上字第4986號著有判例可資參照。再按告
    訴人之告訴，係以使被告受刑事追訴為目的，是其陳述是否
    與事實相符，仍應調查其他證據以資審認，最高法院52年臺
    上字第1300號判例意旨可資參照。
三、本件公訴人認被告涉有詐欺取財罪嫌，無非以上揭事實，有
    被告於警詢及偵訊之供述、告訴人迭於警詢及偵訊之指訴、
    證人林鐵民於警詢、證人康羿卿於偵訊、證人林淑雯於偵訊
    之指證，且有如附表一、二、三所示支票之支票影本、台灣
    士林地方法院92年度促字第18353號支付命令、92年度士簡
    移調字第109號調解程序筆錄、告訴人甲○○之臺灣居民往
    來大陸通行證影本、被告於91年3月1日簽發之收據、告訴人
    寄發之存證信函及附卷之光碟片勘驗筆錄等為其主要論據。
    惟訊據被告固坦承伊於前揭時間，為告訴人墊付賭資125萬
    元、旅費25萬及告訴人向伊借款15萬元，並由告訴人分別簽
    發附表一、二、三所示之支票予伊用以支付告訴人積欠之墊
    付款項及借款之事實，惟堅決否認有何詐欺取財之犯行，並
    辯稱：伊沒有詐欺。支票就是證明，伊怎麼可能撕掉支票，
    如果撕掉支票，告訴人不開給伊，伊不是白白損失了；且告
    訴人欠伊的錢不只這些錢，這2筆錢不一樣。賭博的錢本來
    就陸陸續續，結算時，他欠伊約3百多萬元，這包含賭債、
    借款、代墊款，最高有欠伊5百多萬元，結算時欠伊3百多萬
    元，所以才開這些票；第二次開的支票並非同一筆的債務。
    雖然也都是賭資，但絕對不是第一次票款的錢等語（見本院
    審理筆錄）。其於原審辯稱：第1次告訴人所開的支票（即
    附表一）裡面有借款及賭資，第2次開的支票（即附表二）
    也是同樣情形，但是不同的賭資及借款，但伊不記得金額；
    約於90年，告訴人要簽六合彩時，他會打電話給伊，伊寫在
    紙上，但沒有留存，透過伊向組頭簽，借錢也是那段時間斷
    斷續續借的，是後來在91年結算債務，但詳細日期伊忘了，
    我們之間除了賭資外，還有借款，所以告訴人才會簽發這些
    支票；結算時，告訴人有寫單據；伊都是交現金給告訴人，
    每次金額約10萬不等，有時候會先還，有時候無法先還，伊
    會再借他錢，都沒有簽借據或本票、支票，是後來經過結算
    才有系爭支票等語置辯。及稱：告訴人前後簽發之2次支票
    係不同一筆債務，因告訴人前後委請被告簽注六合彩，積欠
    賭資，且陸續向被告借款，以及積欠被告旅費，前後簽發第
    1次14張支票、第2次13張支票；且告訴人於結算期間書寫紙
    條交予被告，上面載明「每張十萬，小計十四張，合計一百
    四十萬元，總計一百四十七萬元，尚欠七萬元，現金借四十
    三萬八千元」，依該紙條之記載，告訴人積欠被告之款項有
    198萬8千元（147萬元加43萬8千元），均比告訴人所簽發之
    2次支票金額多，可證告訴人積欠被告之款項不祇140萬元或
    165萬元，故2次所簽發之支票是不同債務；況告訴人所述與
    常情不符，因雙方債務之憑證僅有告訴人所簽發之支票，被
    告不可能將支票撕毀丟棄後要求告訴人另簽發支票，茍告訴
    人知悉支票遭丟棄後，何以未辦理掛失止付？且於執票人林
    鐵民訴請告訴人給付票款時，告訴人應有所抱怨，惟在整個
    調解過程，告訴人從未抱怨過這些支票已經被撕毀丟棄，而
    與證人林鐵民達成民事和解，茍被告因票期過長而將支票撕
    毀丟棄者，何以告訴人第2次仍簽發票期一樣的支票？且被
    告第3次收受支票而交還第2次支票時，曾簽收收據，表明兩
    者已互不相欠，係因當時告訴人所欠均已簽發支票交予被告
    ，兩者當然互不相欠，不能因此推定第1、2次票據是清償同
    一筆債務等語。
四、經查：
（一）、告訴人於90年間積欠被告六合彩賭資125萬元及向被告
        借款15萬元，以及至大陸旅遊費用墊付款項25萬元，嗣
        於同年12月中旬，告訴人簽發附表一所示之14張支票予
        被告，而於91年5、6月間某日，被告持該14張支票並背
        書向證人林鐵民調現，經證人林鐵民於92年1月20、22
        日分批提示後遭退票，證人林鐵民遂向法院對告訴人提
        出聲請支付命令，並於92年9月12 日經法院調解成立，
        告訴人願給付證人林鐵民140萬元，自92年10月28日起
        ，於每月28日前各給付3萬元，至全部清償完畢止，如
        有1期未履行視為全部到期；且另於90年12月底，告訴
        人簽發附表二所示之13張支票予被告，以及於91年2月
        底，被告因該13張支票之票期太長而要求換票，告訴人
        遂於91年3月1日另行簽發如附表三所示之2張支票，由
        證人即告訴人之女兒康羿卿交予被告，並收回附表二所
        示之支票13張，而被告並簽立收據之事實，迭據被告於
        警詢、偵訊、原審及本院訊問時供承在卷，核與告訴人
        於警詢、偵訊、原審及及本院訊問時指訴、證人林鐵民
        於警詢及偵訊、證人康羿卿於偵訊、證人林淑雯於偵訊
        之證述情節相符，並有如附表一、二、三所示支票影本
        29張、退票理由單影本14張、士林地院92年度促字第18
        353號支付命令、92年度士簡移調字第109號調解程序筆
        錄、告訴人之臺灣居民往來大陸通行證影本及被告於91
        年3月1日簽發之收據各1紙（詳見92年度發查字第5173
        號偵查卷〈下稱發查卷〉第8至41頁），是上開事實，
        堪以認定無訛，合先敘明。
（二）、又證人即告訴人甲○○於原審審理時結證：我於90年
        12月中，開立面額總計140萬元支票予被告，其中125
        萬元是六合彩賭債，15萬元是借款；15萬借款部分沒有
        任何證明資料，沒有簽收據，15萬元是一筆、1次借15
        萬元，因為我沒有錢；於90年12月底時，我又開了13張
        支票面額總計165萬元予被告，是因為我帶團到大陸去
        ，旅遊費是她代墊25萬元，我是村長帶鄰長去，總共有
        10幾個人，她是旅行社的人，她先幫我墊，這部分也沒
        有任何收據資料，除了旅遊費25萬，其餘140萬是六合
        彩及借款，因為她跟我說原來的支票被她先生撕掉，丟
        掉垃圾桶，但沒有告訴我撕毀的原因；（你於告訴狀稱
        被告說她先生嫌票期太長而撕毀，是否有此事？）4年
        前可能是這樣講；第2次再開給她165萬元支票發票日期
        跟第1次相同，是因為她跟我說第1次的票已經撕掉，所
        以我照第1次的發票日期再開給她相同的發票日期，第2
        次開票給她時，她沒有嫌票期太長，是後來因為她女兒
        需要錢，要我還她錢，才嫌票期太長，才開第3次的票
        ，第3次的票也已經清償了；第1次的票已經撕掉而不去
        掛失止付，是因為我不知道要辦掛失止付；被告提出的
        紙條是我寫的，是我憑記憶寫的，上面記載147萬，這
        是指第1次開的票140萬，7萬元是沒有開票給她，我好
        像是拿現金給她，上面寫現金借43萬8千元，這是25萬
        元旅費及15萬元借款，我是開整數的票，尾數部分3萬8
        千元沒有開票，3萬8千元可能是給她現金；現金是指借
        款，所以3萬8千元也是借款；我於90年間，向被告借15
        萬元，只有借款1次15萬元；（被告提出之被證一紙條
        上記載尚欠7萬元，現金借43萬8千元，與剛才所說只
        借現金15萬元不同，剛才又說另外有3萬8千元借款？）
        3萬8千元是尾款，是含在40萬元裡面；我不清楚我使用
        支票多久，但知道支票開出去後要負付款責任；（既然
        知道要負付款責任，支票不見要如何處理﹖）我不知道
        要去辦，因為我去開戶支票時，銀行沒有教我如何使用
        ；（被告是在何地方以何方式騙你支票撕毀﹖）是在蘆
        洲堤防邊她跟我說的，因為她約我到那裡，她家住在蘆
        洲，那時我不知道她家在那裡，都是約在那裡，我拿給
        她的；（你於檢察事務官訊問時為何稱是被告打電話告
        訴你說支票被撕毀﹖）都一樣，是打電話給我說支票被
        撕毀要我重開；（林鐵民請求你支付第一次支票款時，
        你為何不爭執﹖）我有爭執，他打電話跟我說，我說我
        那有欠你，於法院時沒有爭執，因為我心裡很怕，林鐵
        民找討債公司去我家；（你剛才稱被告跟你說票被撕毀
        ，是當面講還是打電話﹖）她打電話約我到蘆洲堤防，
        在堤防跟我說，但在電話有無說，我不記得；…開餐廳
        有用過支票，用支票時間已超過10幾年以上；（你告訴
        狀中稱被告先生說票期太長，第2次開的票期為何還是
        一樣﹖）…，如果有欠2筆債務，不可能寫同樣的發票
        日；（你既然知道票已經撕毀，為何還跟林鐵民和解支
        付140萬﹖）因為林鐵民找討債公司到家裡；被證一好
        像沒有寫日期，是在開第1次支票時寫的，在那裡寫的
        我忘了，我沒有寫這1張，她也不知道我有欠她那麼多
        錢；我已經清償調解的66萬元，剩下的沒有還，因為覺
        得很冤枉，很不甘心，才提出告訴；清償66萬元是我女
        兒幫我墊，付到94年7月28日時，覺得很冤枉才提出告
        訴；（你於92年12月提出告訴？）我不是在94年7月28
        日才提出告訴，我講得都是一樣，我提出告訴後還有繼
        續繳錢，因為我是告乙○○，沒有告林鐵民；…後來林
        鐵民有到我店裡找我，後來又到我家，我有跟他們說來
        龍去脈，但他們都回去；（你接受士林簡易庭調解成立
        筆錄時，是否當時承認有這一筆債務﹖）當時我有跟調
        解委員說，他們叫我先和解再提告訴，我跟他和解很不
        甘心，所以和解後就提出告訴；附表二之支票沒有依序
        開出並沒有什麼原因，是撕下來再開等語（詳見原審95
        年4月7日審理筆錄第4至11頁）。
（三）、然核與其迭於告訴狀、警詢、偵訊、原審訊問時所指訴
        之內  容有以下不同：
     1、就告訴人為何簽發附表二所示支票乙節，其先於告訴狀
        及警詢時稱：被告向我詐稱，其夫林忠義不滿票期太長
        而將支票全部撕毀丟棄，無法交還，要求重新開票，是
        於90年12月底在蘆洲市○○○道跟我說的，當時只有我
        們2人在場，我不疑有他，約1星期後在我家簽發13張支
        票共計160萬元，在蘆洲市○○○道交給被告，當時仍
        只有我們2人等語（詳見發查卷第1頁反面、93年度偵字
        第507壹號偵查卷〈下稱偵查卷〉第22頁），核與其於
        上開原審審理時具結先證稱：被告跟我說原來的支票被
        她先生撕掉，丟到垃圾桶，但沒有告訴我撕毀原因等語
        ，嗣後經檢察官提示其告訴狀所載，其又證稱：4年前
        可能這樣講的等語（均詳見上開審理筆錄第5頁），是
        告訴人指述被告以附表一所示支票因票期太長而遭林忠
        義撕毀丟棄，要求告訴人重新開立支票者，何以被告會
        同意告訴人仍開立與附表一所示支票相同票期之附表二
        所示支票？此顯與常情有違，則告訴人前開指述，即有
        疑義。
     2、復衡諸告訴人使用支票之習慣甚久，其社會經歷豐富，
        應知悉票據之流通性，茍票據遺失時，應由執票人申請
        掛失止付，以保障自身權利，況附表一所示支票面額總
        計140萬元，其數額非微，然告訴人卻未要求被告掛失
        止付附表一所示之支票而逕行開立附表二所示之支票，
        則證人即告訴人於原審審理時證稱：伊不知道要去辦掛
        失止付，因為去開戶支票時，銀行沒有教我如何使用云
        云（詳見上開審理筆錄第7頁），顯有悖背常情而不足
        採信。
     3、再者，被告提出之被證一（詳見原審卷第28頁）係由告
        訴人親筆書寫之字據，用以結算其與被告間之債務乙節
        ，業據被告供承在卷，核與告訴人於原審訊問時指述情
        節相符，堪以採信；且參酌該紙條之記載為：每張10
        萬元，小計14張，總計147萬，尚欠7萬元，現金借43萬
        8千元。然告訴人先於94年11月8日偵訊時指稱：該紙條
        是我開14張支票時寫的，我借15萬元，還有25萬元旅遊
        費，3萬8千元我忘了云云（詳見94年度偵續字第234號
        偵查卷〈下稱偵續卷〉第21頁）；嗣於原審95年1月16
        日準備程序訊問時指述：結算單據是我於90年底寫給她
        的，15萬元是借款，125萬元是賭資，7萬元是賭資，後
        來才拿現金給她，是在開票後，詳細時間我不記得，現
        金借43萬8千元是指15萬元借款利息及25萬元旅遊費用
        代墊，利息是指1個月6千元，之後我也沒有跟她借款或
        賭資云云（詳見原審卷第18頁）；於原審審理時則結證
        稱：被告提出的紙條是我寫的，是我憑記憶寫的，上面
        記載147萬，這是指第1次開的票140萬，7萬元是沒有開
        票給她，我好像是拿現金給她，上面寫現金借43萬8千
        元，這是25萬元旅費及15萬元借款，我是開整數的票，
        尾數部分3萬8千元沒有開票，3萬8千元可能是給她現金
        ；現金是指借款，所以3萬8千元也是借款；我於90年間
        ，向被告借15萬元，只有借款1次15萬元；（被告提出
        之被證一紙條上記載尚欠7萬元，現金借43萬8千元，與
        剛才所說只借現金15萬元不同，剛才又說另外有3萬8千
        元借款？）3萬8千元是尾款，是含在40萬元裡面云云（
        詳見原審上開審理筆錄第6至7頁）。就該紙條所載債務
        內容，告訴人究竟積欠被告借款債務為15萬元或25萬元
        或40萬元或43萬8千元、上開結算款項有無含利息等等
        ，其前後指訴不一，殊難逕予採信。
     4、另查告訴人於90年11月間帶團至大陸旅遊，由被告代墊
        旅遊費用25萬元乙節，已如前述，然告訴人並指訴稱：
        附表二所示支票所增加的25萬元是至大陸旅遊，由被告
        代墊之旅遊費用等語，是被告既係於90年11月12日代墊
        告訴人積欠之旅費25萬元，卻未於90年12月中旬簽發附
        表一所示之支票時未予計算，而迨於90年12月底簽發附
        表二所示之支票時才予列計，亦有違常情。
（四）、另參酌卷附被告於91年3月1日書寫之收據記載：「本人
        乙○○於民國91年3月1日收到甲○○先生憑票支付乙○
        ○女士2張票據票號DE0000000，面額肆拾萬元正，票
        期91年3月4日，票號DE0000000，面額壹佰肆拾伍萬
        元正，票期91年4月1日，兩方已無金額牽連，以此為證
        ，往後雙方互不欠帳。」可證，告訴人開立附表三所示
        之支票而換回附表二所示之支票時，尚知要求被告簽立
        收據以資憑證，何以於開立附表二所示之支票時，卻未
        要求被告書立收據？又雖該收據記載「往後雙方互不欠
        帳」，但因雙方係告訴人簽發附表三所示支票2張以換
        回附表二所示支票13張，則就該等165萬之債務因票據
        轉換而互不相欠，不能逕以此推論雙方並無其他債務，
        則被告辯稱：因就140萬元債務，告訴人業已簽發附表
        一所示支票14張，雙方當然互不先欠等語，即屬有據，
        堪以採信。又查被告與其女兒林淑雯曾於91年2月間某
        日至告訴人住處催討165萬元債務，經案外人張家群拍
        攝錄影，且提出該錄影光碟片1片為證，業經檢察官勘
        驗屬實，此有勘驗筆錄1份（詳見偵續卷第16頁）附卷
        可稽，則觀諸該勘驗筆錄所載：「被告稱：不要囉哩囉
        唆，我要說出來。告訴人稱：你儘管說沒有關係啦。被
        告稱：說出來不好聽啦。告訴人稱：我星期一去領，你
        還要我怎麼做？被告稱：那張票星期一一定要領。告訴
        人稱：我星期一就去領，你就可以去講了。被告稱：那
        是另外一筆錢。」等語。是被告與告訴人間除165萬元
        債務外，尚有其他債務之事實，堪以認定屬實，則告訴
        人指述係附表一、二所示之支票係同一筆債務云云，顯
        有可疑，而被告前揭辯解，堪以採信。
五、綜上所述，縱使被告未能提出告訴人積欠債務之其他憑證，
    以資證明屬實，於本院行準備程序時亦稱：「甲○○跟我借
    現金，我從事旅遊業帶團收款家裡、身上會有現金。我與甲
    ○○有一起簽六合彩，有時賭金是我先墊付，所以我們之間
    有賭金、借款，後來金額比較大，我就說不再玩六合彩，我
    就與甲○○結算，結算時，我將金額記載在我的筆記簿上，
    結算後，我就將筆記簿丟掉了」等語，亦表示無法提出告訴
    人積欠債務之憑證以供查考，然審究公訴人提出之所有論證
    ，並無直接、積極證據足資證明被告有公訴人所起訴之詐欺
    犯行。此外，復查無其他積極證據足資證明被告有何詐欺犯
    行，則揆諸前開法條、判例及說明，自應對被告為無罪之判
    決，原審因為被告無罪之諭知，即無不當，檢察官循告訴人
    之請求上訴，指摘原判決不當，非有理由，其上訴應予駁回
    。
據上論斷，應依刑事訴訟法第368條，判決如主文。
本案經檢察官邱美育到庭執行職務。
中    華    民    國    95    年    10    月    17    日
                  刑事第八庭審判長法  官  鄭文肅
                                  法  官  陳國文
                                  法  官  江國華
以上正本證明與原本無異。
不得上訴。
                                  書記官  陳玉嬋
中    華    民    國    95    年    10    月    19    日
附表一：
┌───┬─────┬─────┬─────┐
│編號  │支票號碼  │ 發票日期 │  面額    │
├───┼─────┼─────┼─────┤
│一    │DE0000000 │ 91.1.26  │1000,000  │
├───┼─────┼─────┼─────┤
│二    │DE0000000 │ 91.2.26  │1000,000  │
├───┼─────┼─────┼─────┤
│三    │DE0000000 │ 91.3.26  │1000,000  │
├───┼─────┼─────┼─────┤
│四    │DE0000000 │ 91.4.26  │1000,000  │
├───┼─────┼─────┼─────┤
│五    │DE0000000 │ 91.5.26  │1000,000  │
├───┼─────┼─────┼─────┤
│六    │DE0000000 │ 91.6.26  │1000,000  │
├───┼─────┼─────┼─────┤
│七    │DE0000000 │ 91.7.26  │1000,000  │
├───┼─────┼─────┼─────┤
│八    │DE0000000 │ 91.8.26  │1000,000  │
├───┼─────┼─────┼─────┤
│九    │DE0000000 │ 91.9.26  │1000,000  │
├───┼─────┼─────┼─────┤
│十    │DE0000000 │ 91.10.26 │1000,000  │
├───┼─────┼─────┼─────┤
│十一  │DE0000000 │ 91.11.26 │1000,000  │
├───┼─────┼─────┼─────┤
│十二  │DE0000000 │ 91.12.26 │1000,000  │
├───┼─────┼─────┼─────┤
│十三  │DE0000000 │ 92.1.26  │1000,000  │
├───┼─────┼─────┼─────┤
│十四  │DE0000000 │ 92.2.26  │1000,000  │
└───┴─────┴─────┴─────┘
附表二：
┌───┬─────┬─────┬─────┐
│編號  │支票號碼  │ 發票日   │  面額    │
├───┼─────┼─────┼─────┤
│一    │DE0000000 │ 91.1.22  │400,000   │
├───┼─────┼─────┼─────┤
│二    │DE0000000 │ 91.3.26  │100,000   │
├───┼─────┼─────┼─────┤
│三    │DE0000000 │ 91.4.26  │100,000   │
├───┼─────┼─────┼─────┤
│四    │DE0000000 │ 91.5.26  │100,000   │
├───┼─────┼─────┼─────┤
│五    │DE0000000 │ 91.6.26  │100,000   │
├───┼─────┼─────┼─────┤
│六    │DE0000000 │ 91.7.26  │100,000   │
├───┼─────┼─────┼─────┤
│七    │DE0000000 │ 91.8.26  │100,000   │
├───┼─────┼─────┼─────┤
│八    │DE0000000 │ 91.9.26  │100,000   │
├───┼─────┼─────┼─────┤
│九    │DE0000000 │ 91.10.26 │100,000   │
├───┼─────┼─────┼─────┤
│十    │DE0000000 │ 91.11.26 │100,000   │
├───┼─────┼─────┼─────┤
│十一  │DE0000000 │ 91.12.26 │100,000   │
├───┼─────┼─────┼─────┤
│十二  │DE0000000 │ 92.1.26  │100,000   │
├───┼─────┼─────┼─────┤
│十三  │DE0000000 │ 92.2.26  │150,000   │
└───┴─────┴─────┴─────┘
附表三：
┌───┬─────┬─────┬─────┐
│編號  │支票號碼  │ 發票日   │  面額    │
├───┼─────┼─────┼─────┤
│一    │DE0000000 │ 91.3.4   │  400,000 │
├───┼─────┼─────┼─────┤
│二    │DE0000000 │ 91.4.1   │1,250,000 │
└───┴─────┴─────┴─────┘


司法院資訊處製作；財團法人民間司法改革基金會備份。
